【裁判字號】    97,易,454
【裁判日期】    970325
【裁判案由】    竊盜
【裁判全文】
臺灣高雄地方法院刑事判決               97年度易字第454號
公  訴  人  臺灣高雄地方法院檢察署檢察官
被      告  乙○○
                    現於臺灣高雄看守所羈押中
上列被告因竊盜案件，經檢察官提起公訴（97年度偵字第3428號
），本院改行簡式審判程序，判決如下：
    主  文
白濟雄犯竊盜罪，累犯，處有期徒刑肆月。又犯竊盜罪，累犯，
處有期徒刑肆月。又犯攜帶兇器竊盜未遂罪，累犯，處有期徒刑
玖月，扣案之一字型螺絲起子壹支沒收之。又犯侵占遺失物罪，
處罰金新臺幣仟元，如易服勞役，以新臺幣仟元折算壹日。
上開宣告有期徒刑部分，應執行有期徒刑壹年貳月，扣案之一字
型螺絲起子壹支沒收之。
    事  實
一、乙○○曾有多次竊盜犯行，又於民國95年9 月間間犯竊盜罪
    ，經本院以95年度易字第1800號判處有期徒刑1 年，又於95
    年10月間犯竊盜罪，經本院以95年度易字第2079號判處有期
    徒刑10月、3 月及攜帶兇器竊盜罪，上開3 罪經本院以96年
    度聲字第1113號裁定定應執行有期徒刑1 年11月，於民國97
    年1 月3 日縮刑期滿執行完畢。
二、乙○○猶不知悔改，因出獄後無固定工作，經濟困難，乃意
    圖為自已不法之所有，在路上隨機搜尋車輛為作案目標，而
    分別為下列犯行：
  (一)於97年1 月6 日7 時許，在高雄市○○路134 號前，以石塊
    將丁○○所有之車牌號碼Z7-206號營業小客車之車窗砸破而
    竊取車內之MOTOROLA S305 黑色手機1 支得手（毀損部分未
    據告訴）。
  (二)又於97年1 月24日清晨3 時30分許，在高雄市○○區○○路
    與球庭路口，以石塊砸破丙○○置於該處之車牌號碼Z7-218
    號營業計程車後，竊取車內之SAMSUNG SGH-Z238紅色手機1
    支（毀損部分未據告訴）。
  (三)嗣於97年1 月28日17時許，持其所有客觀上足以對人之生命
    、身體安全構成威脅，可供兇器使用之一字型螺絲起子1 支
    ，在高雄市新興區○○○路與開封街口處，欲竊取甲○○所
    有停放在該處之車牌號碼ZI-990號營業小客車內之財物，惟
    於撬開該車右前車門之際，因觸動警報器而驚動車主甲○○
    ，而攔追扭送警究辦（毀損部分未據告訴）。
三、乙○○另意圖為自已不法之所有，於97年1 月間某日，在高
    雄市某處，拾得真實姓名、年籍不詳之人所遺失之NOKIA 23
    10手機1 支後據為已用。
四、案經高雄市政府警察局新興分局報請臺灣高雄地方法院檢察
    署檢察官偵查起訴。
    理  由
一、按本案被告乙○○所犯係死刑、無期徒刑、最輕本刑為3 年
    以上有期徒刑以外之罪，其於準備程序就前揭被訴事實為有
    罪之陳述，經受命法官告知簡式審判程序之旨，並聽取其與
    公訴人之意見後，本院認無不得或不宜改依簡式審判程序進
    行之處，爰依刑事訴訟法第273 條之1 第1 項、第284 條之
    1 ，裁定本件由受命法官獨任進行簡式審判程序，合先敘明
    。
二、訊據被告對其於前揭時、地，以石頭破壞被害人丁○○自小
    客車車窗，竊取車內Motorola黑色手機，又以石頭破壞被害
    人丙○○自小客車車窗，竊取車內SAMSUNG 紅色手機，又持
    一字型螺絲起子，破壞被害人甲○○計程車車門鎖，欲竊取
    車內財物，另於不詳時地，侵占他人遺失之Nokia 手機等情
    ，於警詢及偵、審中自承甚明，核與證人即被害人丁○○、
    丙○○、甲○○證述其財物遭竊之事實相符，復有扣案之一
    字型螺絲起子1 支、Nokia 手機1 支、贓物認領保管單2 紙
    、查獲現場相片數張等在卷可稽，足認被告自白核與事實相
    符，自堪採為認定事實之證據。是以本案事證明確，被告上
    開竊盜之犯行洵堪認定，應依法論科。
三、論罪科刑部分：
  (一)按刑法第321 條第1 項第3 款攜帶兇器竊盜罪，所稱之兇器
    ，乃依一般社會觀念足以對人之生命、身體、安全構成威脅
    ，而具有危險性之「器械」而言 (關於「器械」一語，參見
    社會秩序維護法第63條第1 項第1 款「無正當理由攜帶具有
    殺傷力之『器械』」；及本院79年臺上字第5253號判例「螺
    絲起子為足以殺傷人生命、身體之『器械』」用語)。 而磚
    塊、石頭乃自然界之物質，尚難謂為通常之「器械」，從而
    持磚塊、石頭砸毀他人車窗竊盜部分，尚難論以攜帶兇器竊
    盜罪（最高法院92年度臺非字第38號判決可資參照）。本案
    被告以石頭為前揭事實欄二、(一)(二)所示犯行，並非刑法第32
    1 條第1 項第3 款所稱之「兇器」；又被告以螺絲起子為前
    揭事實欄二、(三)所示犯行，查該螺絲起子乃均屬質地堅硬且
    前端銳利之金屬製品，有照片1 紙在卷可證（見警卷第24頁
    ），足認具有危險性可供兇器使用，屬刑法第321 條第1 項
    第3 款所稱之兇器。是核被告所為事實欄二、(一)(二)所示犯行
    ，係犯刑法第320 條第1 項竊盜罪，所為事實欄二、(三)所示
    犯行，均係犯第321 條第1 項第1 款、第3 項之攜帶兇器竊
    盜未遂罪，所為事實欄三所示犯行，係犯刑法第337 條之侵
    占遺失物罪。被告所犯上開4 罪間，均均係分別起意為之，
    其行為不同，應予分論併罰。
  (二)又被告前95年9 月間間犯竊盜罪，經本院以95年度易字第18
    00號判處有期徒刑1 年，又犯竊盜罪，經本院以95年度易字
    第2079號判處有期徒刑10月、3 月，上開3 罪經本院以96年
    度聲字第1113號裁定定應執行有期徒刑1 年11月，於97年1
    月3 日縮刑期滿執行完畢之事實，有臺灣高等法院被告前案
    紀錄表1 紙在卷可稽，其於上開徒刑執行完畢後5 年內，故
    意再犯本案有期徒刑以上之上開3 罪，均為累犯，均應依刑
    法第47條第1 項之規定加重其刑。再被告所犯事實欄二、(三)
    所示犯行，乃於著手撬開被害人甲○○車門，欲下手偷竊車
    內財物之際，即為被害人甲○○發覺而未得手，屬未遂之階
    段，應依刑法第25條第2 項之規定，按既遂犯之刑度減輕其
    刑，並與前開累犯加重事實，先加重後減輕之。
  (三)爰審酌被告正值青壯之年，不思以正當方式取得財物，竟貪
    圖私慾，竊取他人之物，侵害他人之財產安全，造成被害人
    受有財產損失，惡性非輕，且被告多次以隨機在路上挑選作
    案目標，再持石頭或器械敲破他人車窗之手法，竊取他人車
    內財物（有95年度易字第1800號、95年度易字第2079號、95
    年度簡字第5959號等各該判決書可證），不僅法治觀念淡薄
    ，且對社會治安危害非輕，且其先前經本院判決確定，入監
    服刑期滿釋放後未及1 月，即再犯本案竊盜及侵占遺失物犯
    行，顯見其出監以後，仍無尋找正當工作，徹底悔悟之決心
    ，本不宜輕縱，惟念被告犯後於本院審理中坦承犯行，態度
    良好等一切情狀，分別量處如主文所示之刑。並就被告所犯
    侵占遺失物罪部分，考量其無固定職業，賴竊盜為生，顯見
    經濟狀況甚差，及其教育程度為國中肄業等情狀，定如主文
    所示之罰金易服勞役之折算標準。另就宣告有期徒刑部分，
    定應執行有期徒刑1 年2 月，以資懲警。
  (四)扣案螺絲起子1 支，為被告所有供事實欄二、(三)所示犯行所
    用之物，經被告於警詢供承在卷，並有扣押物品目錄表1 份
    在卷可佐，應依刑法第38條第1 項第2 款宣告沒收之。又扣
    案之Nokia231 0手機1 支，雖為被告犯事實欄三所示犯行所
    得之物，惟該手機既非被告所有，仍不予宣告沒收，併予敘
    明。
據上論斷，應依刑事訴訟法第299 條第1 項前段、第273 條之1
第1 項、第284 條之1 ，刑法第320 條、第321 條第1 項第3 款
、第3 項、第337 條、第47條第1 項、第25條第2 項、第38條第
1 項第2 款、第42條第3 項、第51條第5 款，刑法施行法第1 條
之1，判決如主文。
本案經檢察官戊○○到庭執行職務。
中    華    民    國    97    年    3     月    25    日
                  刑事第十七庭  法  官  陳思帆
以上正本證明與原本無異。
如不服本判決應於收受本判決後10日內向本院提出上訴書狀，並
應敘述具體理由，如未敘述上訴理由者，應於上訴期間屆滿後20
日內補提理由書狀於本院（均須按他造當事人之人數附繕本）「
切勿逕送上級法院」。
中    華    民    國    97    年    3     月    25    日
                                書記官  王高山
附錄本案論罪科刑所適用之法條全文：
刑法第320條
意圖為自己或第三人不法之所有，而竊取他人之動產者，為竊盜
罪，處 5 年以下有期徒刑、拘役或 5 百元以下罰金。
意圖為自己或第三人不法之利益，而竊佔他人之不動產者，依前
項之規定處斷。
前二項之未遂犯罰之。
中華民國刑法第321條
犯竊盜罪而有左列情形之一者，處6月以上、5年以下有期徒刑：
一、於夜間侵入住宅或有人居住之建築物、船艦或隱匿其內而犯
    之者。
二、毀越門扇、牆垣或其他安全設備而犯之者。
三、攜帶兇器而犯之者。
四、結夥三人以上而犯之者。
五、乘火災、水災或其他災害之際而犯之者。
六、在車站或埠頭而犯之者。
前項之未遂犯罰之。
刑法第337 條意圖為自己或第三人不法之所有，而侵占遺失物、
漂流物或其他離本人所持有之物者，處5 百元以下罰金。
刑法施行法第1條之1
中華民國94年1 月7 日刑法修正施行後，刑法分則編所定罰金之
貨幣單位為新臺幣。
94年1 月7 日刑法修正時，刑法分則編未修正之條文定有罰金者
，自94年1 月7 日刑法修正施行後，就其所定數額提高為30倍。
但72年6 月26日至94年1 月7 日新增或修正之條文，就其所定數
額提高為3倍。


司法院資訊處製作；財團法人民間司法改革基金會備份。
